臺灣臺中地方法院民事裁定
110年度消債清字第61號
聲請人(即   
債務人)     許慧雯  


代  理  人  黃浩章律師(法扶)
上列債務人因消費者債務清理事件，債務人聲請清算，本院裁定
如下：
    主    文
聲請人即債務人許慧雯自中華民國110年12月17日上午10時起開
始清算程序。
聲請人即債務人許慧雯在本件清算程序終止或終結前，應受如附
件所示之生活限制。
本件清算程序之進行由辦理清算執行事務之司法事務官為之。
    理    由
一、按債務人不能清償債務或有不能清償之虞者，得依本條例所
    定更生或清算程序，清理其債務，消費者債務清理條例第3
    條定有明文。次按，協商或調解成立者，債務人不得聲請更
    生或清算。但因不可歸責於己之事由，致履行顯有重大困難
    者，不在此限。第75條第2項規定，於前項但書情形準用之
    ，消費者債務清理條例第151條第7、8項亦有明文。而債務
    人可處分所得扣除自己及依法應受其扶養者所必要生活費用
    之餘額，連續三個月低於更生方案應清償之金額者，推定有
    前項事由，清費者債務清理條例第75條第2項亦有規定。又
    法院開始清算程序之裁定，應載明其年、月、日、時，並即
    時發生效力，亦為消費者債務清理條例第83條第1項所明定
    。
二、聲請意旨略以：債務人前二年總收入共計50000元，經扣除
    必要生活費用及扶養費用後，已不能清償無擔保或無優先權
    債務合計約新臺幣（下同）0000000元，前曾與最大債權金
    融機構達成協商債務清償方案成立，惟因幫兄長擔任保證人
    ，遭該保證債務之債權人匯豐汽車強制扣薪，致無力履行協
    商方案，係非可歸責於己之事由致履行有困難，爰請求准予
    裁定開始清算等語。
三、經查：債務人主張之上開事實，業據提出債權人清冊、財產
    及收入狀況說明書、戶籍謄本、財團法人聯合徵信中心當事
    人綜合信用報告回覆書、全國財產稅總歸戶財產查詢清單、
    財政部中區國稅局綜合所得稅各類所得資料清單、存摺明細
    、中低收入戶證明書、租賃契約、勞工保險被保險人投保資
    料表及國民年金繳款書等在卷可證，堪認債務人前開主張屬
    實。此外，債務人尚無經法院裁定開始清算或宣告破產之情
    事，復查無債務人有消費者債務清償條例第6條第3項、第8
    條或第82條第2項所列之事由存在，則債務人聲請清算，即
    屬有據，應予准許，爰裁定如主文第1項所示。
四、次按債務人聲請清算後，其生活不得逾越一般人通常之程度
    ，法院並得依利害關係人之聲請或依職權限制之，消費者債
    務清理條例第89條第1項定有明文。債務人已向本院聲請清
    算，爰依上開規定，斟酌債務人之職業、身分、地位、收入
    狀況及其所負債務數額等一切情狀，依職權裁定限制債務人
    之生活程度如主文第2項所示。
五、法院開始清算程序後，得命司法事務官進行清算程序，消費
    者債務清理條例第16條第1項前段定有明定，爰併裁定如主
    文第3項。
中　　華　　民　　國　　110 　年　　12　　月　　17　　日
                        臺灣臺中地方法院民事庭
                            法  官  黃  家  慧
上為正本係照原本作成
如不服本裁定關於生活限制部分，應於送達後10日內以書狀向本
院提出抗告，並繳納抗告費新臺幣1千元；關於開始清算及命司
法事務官進行清算程序部分，不得抗告。
本裁定已於110年12月17日上午10時公告。
中　　華　　民　　國　　110 　年　　12　　月　　17　　日
                              書記官 賴亮蓉
附件：清算債務人之生活限制 

准許清算之債務人，在本件清算程序終止或終結前，應受下列之生活限制： 一、不得為奢靡浪費之消費活動。 二、不得為賭博或為其他投機行為。 三、不得為不動產之處分。 四、不得為金錢借貸之行為。 五、不得搭乘計程車、高鐵及航空器，但債務人能提出確實證據證明因工作所需且未因此減少債權人受償金額者，不在此限。 六、不得從事國外遊學或出國旅遊等消費行為。 七、不得投資金融商品（例如股票、基金等）。 八、不得從事逾越通常生活程度之贈與。 九、其他經本院限制之行為。